【裁判字號】    97,訴,570
【裁判日期】    970630
【裁判案由】    債務人異議之訴
【裁判全文】
臺灣桃園地方法院民事判決               97年度訴字第570號
原      告  甲○○
訴訟代理人  莊勝榮律師
複  代理人  洪良凡律師
被      告  乙○
上列當事人間請求債務人異議之訴事件，於民國97年6 月19日辯
結，本院判決如下：
    主  文
被告所持有臺灣台北地方法院86年度北簡字第五六六六號宣示判
決筆錄，不得對原告為強制執行。
訴訟費用由被告負擔。
    事實及理由
一、原告起訴主張：被告執有訴外人龍邦食品股份有限公司（下
    稱龍邦公司）於民國85月5 日所簽發，到期日皆為85年12月
    15日，金額分別為新台幣（下同）48萬元、94萬元、150 萬
    元，均免除作成拒絕證書，並均經原告及訴外人殷武義、林
    素貞共同背書之本票3 紙，詎屆期為付款之提示竟未獲付款
    ，經被告起訴後，由臺灣台北地方法院86年度北簡字第5666
    號宣示判決筆錄，判決本件原告應給付被告292 萬元，及自
    85年12月16日起至清償日止，按年息百分之6 計算之利息。
    並於86年7 月1 日確定。惟依據票據法第22條第2 項，執票
    人對前手之追索權時效為1 年，又依民法第137 條第3 項規
    定，經確定判決或確定判決有同一效力之執行名義其確定之
    請求權，其原有消滅時效期間不滿5 年者，因中斷而重行起
    算之時效期間為5 年。惟被告於該判決確定後，未有時效中
    斷之事由，至其於97年3 月18日始聲請強制執行已逾5 年，
    故被告之請求權早已罹於時效。原告自得以時效消滅為抗辯
    ；為此，聲請判決如聲明所示。被告未言詞辯論期日到場，
    亦未提出書狀作何聲明或陳述。
二、按當事人對於他造主張之事實，於言詞辯論時不爭執者，視
    同自認。但因他項陳述可認為爭執者，不在此限。當事人對
    於他造主張之事實，已於相當時期受合法之通知，而於言詞
    辯論期日不到場，亦未提出準備書狀爭執者，準用第一項之
    規定。民事訴訟法第280 條第1 項、第3 項前段分別定有明
    文。本件原告上開主張，業據其提出臺灣台北地方法院86年
    度北簡字第1056號判決暨確定證明書、被告強制執行聲請狀
    （均為影本）為證，核屬相符，而記載原告上開主張之起訴
    狀繕本，業已於97年6 月10日合法送達予被告（按關於被告
    送達部分，起訴狀繕本於97年6 月10日寄存送達於被告之住
    所，依民事訴訟法第137 條第1 項規定，自當日起經10 日
    生效），有本院送達證書1紙在卷足憑，堪信為真實。
三、按依據票據法第22條第2 項，執票人對前手之追索權時效為
    1 年，又依民法第137 條第3 項規定，經確定判決或確定判
    決有同一效力之執行名義其確定之請求權，其原有消滅時效
    期間不滿5 年者，因中斷而重行起算之時效期間為5 年。本
    件被告於該判決確定後，未有時效中斷之事由，至其於97年
    3 月18日聲請強制執行時已逾5 年無誤，故被告之請求權確
    已罹於時效。原告以時效消滅為抗辯，自屬於法有據，原告
    並據此債權人請求權已消滅之事由提起債務人異議之訴，主
    張臺灣台北地方法院86年度北簡字第1056號宣示判決筆錄不
    得強制執行，為有理由，應予准許。
四、據上論結，本件原告之訴為有理由，依民事訴訟法第385 條
    第1項前段、第78條，判決如主文。
中    華    民    國    97    年    6     月    30    日
                  民事第三庭    法  官  陳清怡
以上正本係照原本作成
如對本判決上訴，須於判決送達後20日內向本院提出上訴狀
中    華    民    國    97    年    6     月    30    日
                                書記官  劉璟佳


司法院資訊處製作；財團法人民間司法改革基金會備份。
